臺灣雲林地方法院民事判決　　　　　　　 95年度訴字第396號
原　　　告　丙○○
　　　　　　丁○○
共　　　同
訴訟代理人　乙○○
　　　　　　己○○
被　　　告　萬有紙廠股份有限公司
法定代理人
即　重整人　甲○○
　　　　　　　　　　　　號
法定代理人
即　重整人　新豐資產管理股份有限公司
　　　　　　　　　　　　1
法定代理人　戊○○
共　　　同
訴訟代理人　庚○○
上列當事人間請求清償債務等事件，於中華民國96年4 月10日言
詞辯論終結，本院判決如下：
    主  文
被告應給付原告丙○○新台幣壹佰捌拾貳萬壹仟零陸拾陸元，及
其中新台幣壹佰伍拾捌萬伍仟伍佰肆拾玖元自民國九十五年八月
八日起至清償日止，按年息百分之五計算之利息。
被告應給付原告丁○○新台幣壹佰玖拾陸萬貳仟貳佰捌拾陸元，
及其中新台幣壹佰柒拾貳萬陸仟柒佰陸拾玖元自民國九十五年八
月八日起至清償日止，按年息百分之五計算之利息。
被告應自民國九十六年四月十一日起至兩造租賃契約終止之日止
，按月給付原告丙○○、丁○○各新台幣貳萬捌仟貳佰陸拾貳元
。
訴訟費用（除減縮部分外）新台幣萬肆仟玖佰伍拾柒元由被告
負擔。
本判決第一、二項得假執行。
本判決第三項於各該給付期屆至時，原告各以新台幣玖仟肆佰元
為被告供擔保後，得假執行。
    事 實 及 理 由
壹、程序方面：
一、按訴狀送達後，原告不得將原訴變更或追加他訴，但擴張或
    減縮應受判決事項之聲明者不在此限，民事訴訟法第255 條
    第1 項第3 款定有明文。本件原告丙○○、丁○○聲請支付
    命令時就本金部分分別請求被告給付新台幣（下同）1,795,
    943 元及1,795,567 元，然於言詞辯論期日中，分別變更請
    求1,585,549 元及1,726,769 元，核屬聲明之減縮行為，應
    屬合法。
二、次按，當事人受破產之宣告者，關於破產財團之訴訟程序，
    在依破產法有承受訴訟人或破產程序終結以前當然停止，民
    事訴訟法第174 條定有明文。被告於96年2 月1 日固經本院
    裁定終止重整並宣告破產，此有本院96年2 月1 日87年度整
    字第1 號民事裁定附卷可參，嗣經被告對上開裁定提起抗告
    後，為免裁定確定前，被告陷於續行重整程序、抑或終止重
    整而進入破產程序之不安定狀態，影響當事人權益重大，乃
    於96年2 月12日裁定上開所為終止被告重整及宣告被告破產
    之裁定於確定前停止執行，此亦有本院96年2 月12日87 年
    度整字第1 號民事裁定在卷可稽。是被告既回復重整程序，
    本件訴訟程序即無前揭條文之適用，先予敘明。
貳、實體方面：
一、原告起訴主張：原告所有應有部分各為2 分之1 ，坐落雲林
    縣北港鎮○街段611 地號土地（下稱系爭土地），前因無償
    借予被告抵押貸款，並由原告擔任連帶保證人，於被告公司
    重整之後，兩造簽訂租賃契約，約定每月租金28,262元，嗣
    因被告公司之債權人交通銀行嘉義分行聲請強制執行原告擔
    任保證人之上開租金債權，鈞院以民國90年5 月14日雲院祺
    民執己決字第90-2 829號執行命令（下稱本件執行命令）予
    以扣押。現上開執行命令因被告公司聲明異議，債權人亦未
    就該異議起訴，而經鈞院撤銷，原告自得依兩造之租賃契約
    請求被告給付如主文第1 、2 項所示之租金。又原告應得之
    租金逐月累積，顯有預為請求之必要，爰依民事訴訟法第
    246 條之規定，提起將來給付之訴，請求被告應按月給付原
    告租金各28,262元至兩造契約合法終止之日止。並聲明：如
    主文第1 、2 項所示。
二、被告抗辯意旨：對於原告丙○○及丁○○分別請求1,585,54
    9 元及1,726,769 元租金部分（即計算至95年7 月31日止）
    ，及95年8 月1 日起至96年4 月10日之租金債權部分認諾，
    至於將來給付之訴部分，被告不同意給付，因被告公司現正
    重整中，也被裁定破產。
三、兩造不爭執之事實：
  (一)兩造訂有土地租賃契約，每月租金均為28,262元。
  (二)本院90年5 月4 日雲院祺民執己決字第90-2829 號執行命令
    ，因被告聲明異議，債權人未就異議提起訴訟，而經本院於
    95年11月9日撤銷。
四、兩造之爭點：
    原告就本件租金債權是否得提起將來給付之訴，請求被告按
    月給付各28,262元至雙方契約終止之日？
五、得心證之理由：
  (一)按當事人於言詞辯論時為訴訟標的之捨棄或認諾者，應本於
    其捨棄或認諾為該當事人敗訴之判決。民事訴訟法第384 條
    定有明文。經查：被告於96年4 月10日言詞辯論期日就原告
    丙○○、丁○○請求1,585,549 元、1,726,769 元，及95年
    8 月1 日起至96年4 月10日止每月租金各28,262元部分為認
    諾，依前揭說明，本院就此部分即應本於其認諾而為被告敗
    訴之判決。從而，原告丙○○、丁○○分別請求1,585,549
    元、1,726,769 元及95年8 月1 日起至96年4 月10日止共
    235,517 元（計算式：28,262×8 ＋28,262÷3 ＝235,517
    ，元以下四捨五入）部分，為有理由，應予准許。
  (二)次按，請求將來給付之訴，以有預為請求之必要者為限，得
    提起之。民事訴訟法第246 條定有明文。而債務人對於已屆
    清償期之債務，有不為履行或拒絕履行之情形，即得認債務
    人就未屆清償期部分，有到期不履行之虞，自得提起將來給
    付之訴。本件被告固認諾原告對其有租金債權存在，然就原
    告請求自言詞辯論終結後即96年4 月11日起至契約終止時之
    租金則不同意給付，並以前揭情詞抗辯。經查：被告對於兩
    造間訂有土地租賃契約，每月租金均為28,262元乙節並不爭
    執，且本件執行命令已經撤銷，業如前述，是被告對於原告
    即負有給付租金之義務。至於被告前雖經本院裁定終止重整
    並宣告破產，然其提起抗告後，本院旋即裁定停止執行終止
    重整之程序，已如上述，是被告現應仍處於重整程序中，又
    兩造就系爭土地之租賃期間均係自88年6 月1 日起至重整完
    成日止，此有土地租賃契約書2 份在卷可佐，則兩造之租賃
    契約尚未終止，被告現仍應給付租金予原告至明。被告上開
    抗辯，顯不足採。被告既拒絕給付本案言詞辯論終結後之租
    金予原告，其顯有到期不履行之虞，而有預為請求之必要。
    是原告2 人各請求自96年4 月11日起至兩造租賃契約終止日
    止，按月28,262元給付之租金，為有理由，應予准許。
  (三)從而，原告依兩造之租賃契約，請求被告給付原告丙○○1,
    821,066 元、丁○○1,962,286 元及其中丙○○部分1,585,
    549 元、丁○○部分1,726,769 元，均自支付命令送達被告
    翌日（即95年8 月8 日）起至清償日止，按年息百分之5 計
    算之利息，及請求被告自96年4 月11日起至兩造租賃契約終
    止日止，按月給付原告各28,262元，為有理由，應予准許。
    本件判決主文第1 、2 項係本於被告認諾所為被告敗訴之判
    決，爰依民事訴訟法第389 條第1 項第1 款之規定，依職權
    宣告假執行。原告就該部分陳明願供擔保，請准予宣告假執
    行，僅係促使本院依職權宣告假執行，併此敘明。至就將來
    給付之訴部分，原告陳明願供擔保聲請宣告假執行，核無不
    合，爰酌定相當擔保金額，於各該給付期屆至時，由原告為
    被告預供擔保，准予宣告假執行。
六、本件判決之基礎已臻明確，兩造其餘之攻擊防禦方法及舉證
    ，核與判決無影響，爰不一一論述，併此敘明。
七、訴訟費用負擔之依據：民事訴訟第78條。
中　　華　　民　　國　　96　　年　　4 　　月　　24　　日
                  民事第二庭    法  官  吳錦佳
以上正本係照原本作成
如對本判決上訴，須於判決送達後廿日內向本院提出上訴狀
中　　華　　民　　國　　96　　年　　4 　　月　　24　　日
                                書記官  林美鳳
